---
title: 'Clase 1: Comandos basicos en R y uso de scripts'
output: 
       html_document:
         css: custom.css
---

Esta clase esta disenada para aprender los comandos basicos en R, la creacion de variables, tablas, el ingreso de base de datos y analisis exploracion de datos.


### Contenido {.tabset .tabset-pills}

#### Operaciones Basicas

- Addicion (suma)

```{r}
2 + 2
```


- Substraccion (resta)

```{r}
2 - 2
```

- Multiplicacion

```{r}
2 * 2
```

- Divicion

```{r}
2 / 2
```

- Raiz cuadrada

::: {.notes}

Observe que para la raiz cuadrada se utiliza el comando `sqrt` y el valor del que se quiere obtener la raiz cuadrada se coloca dentro de los parentesis `( )`.

```{r}
sqrt(2)
```

:::

Ahora que conocemos algunas de las operaciones basicas, podemos resolver algunos ejercicios.

:::{.notes}

**Ejercicio 1**

Utilizando la ecuacion de regresion linear, para la cual la `pendiente` tiene un valor de 0.3 y el `intercepto` un valor de 34.5, resolver cuanto seria el valor de `y` si `x` vale 36.4.

  $y = intercepto + slope(x)$

Solucion:

```{r}
34.5 + 0.3*36.4
```


:::

#### Creacion de variables

Comencemos creando variables numericas con un unico valor

```{r}
x <- 5 # En este caso, x tendra el valor de 5
```


```{r}
y <- -3 # Y en este, y tendra el valor de -3
```

:::{.notes}

Si queremos crear variables numericas con varios valores, tendremos que crear un vector utilizando el comando `c()`, en donde cada valor estara separa por coma.

```{r}
Peso <- c(12.5, 23, 12.6, 18, 7, 18.3, 23, 40, 21,8)
```

Observe que en este caso las comas se parados los valores, y los puntos solo se utilizan para las cifras decimales. La variable `Peso` tendra 10 observaciones.

Otra forma de crear un vector es utilizando el signo `:` entre los valores del incio y final.

```{r}

Altura <- c(1:1000)
```

En este caso la variable `Altura` tendra 1000 observaciones

:::
