---
title: 'Clase 9: Analisis Multivariado Parte 2'
subtitle: 'ANOSIM, MRPP, SIMPER e Indicador de Especies'
output:
  html_document:
         css: custom.css
---

### Introduccion {.tabset .tabset-pills}

El análisis multivariado de similitud es una técnica de análisis multivariado que se utiliza en ecología y otras disciplinas para evaluar la similitud o diferencia entre grupos de muestras o observaciones. Esta técnica se basa en el uso de medidas de similitud o dissimilaridad, como la distancia euclidiana o la distancia de Bray-Curtis, para calcular la similitud o diferencia entre las muestras o observaciones.

#### Base de datos

Para esta clase utilizaremos la base de datos `bettles.txt`. Estos datos muestran las abundancias de escarabajos en tres tipos de hábitat en el Reino Unido. Hay 6 réplicas para cada hábitat (Wood, Grass, Edge).


```{r, echo=FALSE}
library(here)
bettles <- read.table(here("data", "bettles.txt"))

```

```{r, eval=FALSE}

bettles <- read.table( "data/bettles.txt")

```

#### ANOSIM

ANOSIM (Analysis of Similarities) es un método de análisis multivariante que se utiliza para evaluar la similitud o diferencias entre grupos de muestras en una o más variables categóricas o continúas. Se basa en el análisis de la varianza univariante (ANOVA), pero es más adecuado para datos multivariantes en los que hay más de una variable dependiente.

El método de ANOSIM permite comparar grupos de muestras en términos de la similitud o diferencias de sus patrones de variación en un conjunto de variables. Se puede utilizar para evaluar si hay diferencias significativas entre grupos de muestras en un conjunto de variables y si hay una asociación entre estas variables y la variable categórica independiente.

```{r}
library(vegan)
library(indicspecies)

bettles_anosim <- anosim(bettles[,1:48], bettles$Habitat, permutations = 999, distance = "bray")

bettles_anosim

plot(bettles_anosim)

```


#### MRPP

El método de Multi Response Permutation Procedure (MRPP) es una herramienta de análisis multivariante que se utiliza para evaluar la similitud o diferencias entre grupos de muestras en una o más variables categóricas o continúas. Se basa en el análisis de la varianza univariante (ANOVA), pero es más adecuado para datos multivariantes en los que hay más de una variable dependiente.

El método de MRPP permite comparar grupos de muestras en términos de la similitud o diferencias de sus patrones de variación en un conjunto de variables. Se puede utilizar para evaluar si hay diferencias significativas entre grupos de muestras en un conjunto de variables y si hay una asociación entre estas variables y la variable categórica independiente.


```{r}
bettles_mrpp <- mrpp(bettles[,1:48], bettles$Habitat, permutations = 999, distance = "bray")

bettles_mrpp
```


```{r}
contraste_mrpp <- meandist(vegdist(bettles[,1:48], method = "bray"), bettles$Habitat)
  
contraste_mrpp

plot(contraste_mrpp)
```


#### SIMPER

SIMPER (Similarity Percentages) es un método de análisis multivariante que se utiliza para evaluar la similitud o diferencias entre grupos de muestras en una o más variables categóricas o continúas. Se basa en el análisis de la varianza univariante (ANOVA), pero es más adecuado para datos multivariantes en los que hay más de una variable dependiente.

El método de SIMPER permite comparar grupos de muestras en términos de la similitud o diferencias de sus patrones de variación en un conjunto de variables. Se puede utilizar para evaluar si hay diferencias significativas entre grupos de muestras en un conjunto de variables y si hay una asociación entre estas variables y la variable categórica independiente.

```{r}
bettles_simper <- simper(bettles[,1:48], bettles$Habitat, permutations = 999)
bettles_simper

```
- Variable: The name of the variable

- Contribution: The percentage contribution of the variable to the overall dissimilarity between the groups

- SE.Contribution: The standard error of the contribution of the variable to the overall dissimilarity between the groups

#### Indicador de especies

Determinar la ocurrencia o abundancia de un pequeño conjunto de especies indicadoras, como alternativa a muestrear toda la comunidad, ha resultado particularmente útil en la monitorización ambiental a largo plazo para la conservación o el manejo ecológico. Las especies se eligen como indicadores si:

reflejan el estado biótico o abiótico del entorno;
proporcionan evidencia de los impactos del cambio ambiental; o
predicen la diversidad de otras especies, táxones o comunidades dentro de un área.

```{r}
bettles_indicadores <- multipatt(bettles[,1:48], bettles$Habitat, control = how(nperm = 999))

summary(bettles_indicadores)
```

