---
title: 'Clase 5: Modelos lineales'
output:
  html_document:
    df_print: paged
---

Los modelos lineales son un tipo de modelo estadístico utilizado para predecir el valor de una variable de interés (la variable dependiente) a partir de uno o más variables predictivas (las variables independientes). Los modelos lineales se basan en la suposición de que la relación entre la variable dependiente y las variables independientes es lineal.


### Contenido{.tabset .tabset-pills}

#### Informacion de los datos

```{r, include=FALSE}

library(here)
creeps <- read.table(here("data", "creeps.txt"), header = T)

```

Para esta clase utilizaremos la base de datos `creeps.txt`, observe que esta base de datos est en formato .txt

```{r, eval=FALSE}

creeps <- read.table("data/creeps.txt"), header = T)

```

Visualisemos nuestra base de datos

```{r}
head(creeps)
```

- elevation: promedio de la elevacion a lo largo del sitio 
- road.dens: desidad de caminos en el sitio 
- stream.den: desnisdad que quebradas en el sitio
- mps.CS: promedio de tamano de parche, tomando en cuenta composision y estructura de vegetacion 
- mps.S: : promedio de tamano de parche, tomando en cuenta estructura de vegetacion 
- contagion: una medidad de conectividad general del mosaico de parches basados en mps.s
- conifer: porcentaje de paisage compuesto de bosque de coniferas
- saw: porcentaje de paisage compuesto de large sawtimber (late-seral)
- pole: porcentaje de paisage compuesto de pole timber (mid-seral)
- sapling: porcentaje de paisage compuesto de saplings (early-seral)

#### Modelo lineal simple

#### Modelo lineal multiple

#### Modelo lineal con interaccion

#### Seleccion de modelo usando AIC

#### Interpretacion del modelo mas adecuado

#### Validacion de modelo{.tabset .tabset}

Los modelos lineales se basan en ciertos supuestos acerca de los datos y la relación entre la variable dependiente y las variables independientes. Estos supuestos son:

Linealidad: La relación entre la variable dependiente y las variables independientes es lineal. Esto significa que el cambio en la variable dependiente es proporcional al cambio en las variables independientes.

Homoscedasticidad: La varianza de la variable dependiente es constante a lo largo de los diferentes valores de las variables independientes.

Independencia de errores: Los errores (la diferencia entre el valor real y el valor predecido) son independientes entre sí.

Normalidad de errores: Los errores siguen una distribución normal.

Es importante tener en cuenta que si estos supuestos no se cumplen, los resultados del modelo lineal pueden ser inexactos o poco fiables. Por lo tanto, es importante verificar que estos supuestos se cumplen antes de utilizar un modelo lineal.

##### Distribucion de residuales

##### Homogeneidad de residuales

##### Colinealidad

#### Grafica


