---
title: 'Clase 1: Comandos basicos en R y uso de scripts'
output: 
       html_document:
         css: custom.css
---

Esta clase esta disenada para aprender los comandos basicos en R, la creacion de variables, tablas, el ingreso de base de datos y analisis exploracion de datos.


### Contenido {.tabset .tabset-pills}

#### Operaciones Basicas

- Addicion (suma)

```{r}
2 + 2
```


- Substraccion (resta)

```{r}
2 - 2
```

- Multiplicacion

```{r}
2 * 2
```

- Divicion

```{r}
2 / 2
```

- Raiz cuadrada

::: {.notes}

Observe que para la raiz cuadrada se utiliza el comando `sqrt` y el valor del que se quiere obtener la raiz cuadrada se coloca dentro de los parentesis `( )`.

```{r}
sqrt(2)
```

:::

Ahora que conocemos algunas de las operaciones basicas, podemos resolver algunos ejercicios.

:::{.notes}

**Ejercicio 1**

Utilizando la ecuacion de regresion linear, para la cual la `pendiente` tiene un valor de 0.3 y el `intercepto` un valor de 34.5, resolver cuanto seria el valor de `y` si `x` vale 36.4.

  $y = intercepto + slope(x)$

Solucion:

```{r}
34.5 + 0.3*36.4
```


:::

#### Creacion de variables

Comencemos creando variables numericas con un unico valor

```{r}
x <- 5 # En este caso, x tendra el valor de 5
```


```{r}
y <- -3 # Y en este, y tendra el valor de -3
```

:::{.notes}

Si queremos crear variables numericas con varios valores, tendremos que crear un vector utilizando el comando `c()`, en donde cada valor estara separa por coma.

```{r}
Peso <- c(12.5, 23, 12.6, 18, 7, 18.3, 23, 40, 21,8)
```

Observe que en este caso las comas se parados los valores, y los puntos solo se utilizan para las cifras decimales. La variable `Peso` tendra 10 observaciones.

Otra forma de crear un vector es utilizando el signo `:` entre los valores del incio y final.

```{r}

Altura <- c(1:1000)
```

En este caso la variable `Altura` tendra 1000 observaciones

:::

Ahora, como podes crear una variable con numeros aleatorios?, como podemos crear una variable con distribucion normal?

:::{.notes}

**Variable con numeros alatorios**

Primero podriamos utilizar el comando `sample()` para crear numeros aletorios sin una distribucion en especifica, dando el numero de incio y final, y la cantidad de observaciones que deseamos.

```{r}
Aleatorios <- sample(1:1000, size = 50)
```

En este ejemplo observe que, 1 y 1000 es el rango entre el cual estaran 50 observaciones.

**Variable con distribucion normal**

Podemos crear variables con una distribucion normal utilizando el comando `rnorm()`, en este caso tendremos que especificar la media y la desviacion estandar.

```{r}
Dnormal <- rnorm(50, mean = 30, sd = 2.5)
```

Para este ejemplo, hemos creado 50 observaciones, con una media de 30 y una desviacion estandar de 2.5

:::


El siguiente paso es la creacion de varibales categorias, variables que incluyen `categorias`. Para crear una variable de categorias tendremos que colocar cada observacion entre comillas `" "`

```{r}
Variabley <- "y"
```

En este ejemplo la `variabley` solo tiene la observacion `y`. Si queros mas observaciones podemos utilizar el comando `c()`.

```{r}
Seccion <- c("1A", "1B", "3A", "2B", "2A", "3A")
```

#### Cracion de tablas

Ya que sabemos como crear variables numericas y categoricas, ahora podemos crear tablas, para crear una tabla en R debemos de asegurar que nuestras variables presenten la misma cantidad de observaciones.

:::{.notes}

**Creacion de tabla con 10 observaciones**

Primero crearemos nuestras variables

```{r}
Temperatura <- sample(20:35, 10)

Riqueza <- rnorm(10, mean = 5, sd= 3)

Franja <- c("A", "A", "C", "C", "A", "B", "B", "B", "A", "C")
```

Ahora utilizando el comando `data.frame()` podemos crear nuestra tabla

```{r}
Tabla1 <- data.frame(Franja, Temperatura, Riqueza)
```


Observemos nuestra primera tabla

```{r, echo=FALSE}

knitr::kable(Tabla1)
```

:::

#### Exploracion de datos

Primero podemos hacer exploracion rapido de nuestra primera tabla utilizando el comando `summary()`

Observe que cuando ejecutamos el comando summary obtenemos la media, quartiles, y algunos otros detalles de cada variable en nuestra tabla

```{r}

summary(Tabla1)
```


Si nos interesa la media, podemos utilizar el comando `mean()`, para la desviciaon estandar usamos `ds()`, para la mediana `median()`.

```{r}
mean(Tabla1$Temperatura)
```

```{r}
median(Tabla1$Temperatura)
```

```{r}

sd(Tabla1$Temperatura)

```


Si nos interesa una grafico exploratorio, podemos usar el comando `plot()` para una nube de puntos, `boxplot()` para un grafico de cajas, y `hist()` para un histograma.


```{r}
plot(Tabla1$Temperatura)
```


```{r}
boxplot(Tabla1$Temperatura)
```


```{r}
hist(Tabla1$Temperatura)
```

:::

#### Cargar base de datos

Para cargar una base de datos de nuestra pc, necesitamos sabe exactamente la hubicacion de la base de datos. Por ejemplo para cargar la base de datos `bird.sta` que se encuetra en la carpeta `data`, de nuestro proyecto de R. Podemos usar el comando `read.csv()` ya que esta base de datos esta delimitada por coma.

:::{.notes}

**Ejemplo para cargar una base de datos**

```{r, eval=FALSE}

Aves.sta <- read.csv("data/bird.sta.csv")
```

Observe que el nombre de la base de datos es `bird.sta`, el formato es `.csv` y se encuentra en la carpeta `data`, esta base de datos fue guardada en `Aves.sta` en nuestro ambiente en R

:::



